# 关于政府补助款的退回

提问人：liu0bin0 时间：2023-02-14 11:21:18
陈版主好：
我公司原在余杭区于 2018 年收到一笔政府补助款 200 万元，余杭区政府要求公司注册地在该区，当时公司未考虑搬迁其他区域故将该笔款项收到后入账其他收益。现 2022 年公司搬迁至萧山区已将该笔款项退回至余杭区政府，该笔退回款在 2022 年该如何入账，是否可类似于售后退回入账 2022 年其他收益负数。

回答人：chenyiwei
由于“余杭区政府要求公司注册地在该区”作为享受补助的前提条件，故公司应在作出搬离余杭区的决定时，即就返还该项政府补助的义务作出计提，冲减该年度的其他收益，而不是在实际返还时才作出处理。